【裁判字號】    89,上易,2664
【裁判日期】    891004
【裁判案由】    違反電子遊戲場業管理條例等
【裁判全文】
臺灣高等法院臺中分院刑事判決                  八十九年度上易字第二六六四號
    上  訴  人  臺灣台中地方法院檢察署檢察官
    被      告  甲○○
右上訴人因被告違反電子遊戲場業管理條例等案件，不服臺灣台中地方法院八十九年
度易字第二九八七號中華民國八十九年十月四日第一審判決（起訴案號：臺灣台中地
方法院檢察署八十九年度偵字第一一五六三號），提起上訴，本院判決如左：
      主    文
原判決撤銷。
甲○○共同未依電子遊戲場業管理條例規定辦理營利事業登記，而經營電子遊戲場業
，處拘役伍拾日，如易科罰金以參佰元（即新台幣玖佰元）折算壹日。扣案之電子遊
戲機「小瑪莉」貳台（含ＩＣ板貳塊）、「麻將」台（含ＩＣ板塊）、賭資新臺
幣壹佰伍拾元均沒收。
      事    實
一、甲○○與綽號「阿猴」之不詳姓名成年男子，基於共同之犯意聯絡，未依電子遊
    戲場業管理條例之規定向主管機關辦理電子遊戲場業營利事業登記，即自民國（
    下同）八十九年六月二十六日起，在臺中縣神岡鄉○○路十八號王某所經營之雜
    貨店公眾得出入之場所，擺設電動賭博機具「小瑪莉」貳台及「麻將」台等電
    子遊戲機，並基於概括之犯意，連續與不特定之人賭博財物，參與賭博者，以新
    臺幣（下同）十元之硬幣投入機具內，兌換十分之比率，開分押注，最少押注一
    分，最多可押注五十分，押中者可得二至十倍不等之分數，俟押賭完畢，累積之
    分數可依相同比率兌換雜貨店內等值之商品，其兌換之價值並無最高限制，如未
    押中，則所下注之金額悉歸甲○○贏得，再由甲○○與「阿猴」者平分。嗣於同
    年六月二十九日上午十時五十分許，在上址為警臨檢查獲，並扣得電動賭博機具
    「小瑪莉」二台（含ＩＣ板二塊）、「麻將」三台（含ＩＣ板三塊）及賭資一百
    五十元。
二、案經臺中縣警察局豐原分局報請臺灣臺中地方法院檢察署檢察官聲請簡易處刑，
    經原審法院認不宜以簡易處刑，改適用通常程序審理。
      理    由
一、訊據被告甲○○對於右揭犯罪事實供認不諱，並有扣案之上開電動賭博機具「小
    瑪莉」二台（含ＩＣ板二塊）、「麻將」三台（含ＩＣ板三塊）及賭資一百五十
    元等足稽。又依電子遊戲場業管理條例第十五條規定：「未依本條例規定辦理營
    利事業登記者，不得經營電子遊戲場業」，本件被告在上開處所擺設電子遊戲機
    五台，供不特定人把玩，卻未辦理電子遊戲場業之營利事業登記，自屬違規經營
    電子遊戲場業。另被告提供以偶然之輸贏，決定財物得喪之機具與不特定之人對
    賭，輸贏之財物又具有經濟價值，當屬賭博行為。是罪證明確，被告之犯行洵堪
    認定。
二、核被告所為係犯電子遊戲場業管理條例第二十二條之罪及刑法第二百六十六條第
    一項前段之普通賭博罪。二罪間係屬具有想像競合關係之裁判上一罪（最高法院
    八十七年度第六次刑事庭會議決議參照），應從一重之電子遊戲場業管理條例第
    二十二條之罪處斷。至被告與綽號「阿猴」者等二人間，就犯罪之實施，具有犯
    意聯絡及行為分擔，均為共同正犯（檢察官漏列共犯）。又被告先後多次與不特
    定人賭博財物之犯行，時間緊接，犯罪構成要件相同，顯係基於概括之犯意反覆
    為之，應依連續犯之規定論以一罪。原審予以論罪科刑，固非無見，惟查原審以
    本件查獲之電動機具係具有賭博性，被告所為難認係供不特定人益智娛樂之用，
    而認係經營電子遊戲項目，且本件被告係以經營雜貨店為業，而查獲之電動機具
    僅有五台，內含之賭資亦僅有一百五十元，不論就機台數量或賭資而言，衡情均
    非其主要賴以維生之道，而可認為係事業云云，認被告並不成立電子遊戲場業管
    理條例第二十二條之罪，容有可議。檢察官上訴意旨執此指摘原判決不當，非無
    理由，應由本院將原判決予以撤銷改判。爰審酌被告之品行、犯罪之動機、目的
    、手段、所生危害及犯罪後坦承犯行等一切情狀，量處被告如主文第二項所示之
    刑，並諭知易科罰金之折算標準，以示懲儆。至扣案之電動賭博機具「小瑪莉」
    二台（含ＩＣ板二塊）、「麻將」三台（含ＩＣ板三塊）係當場賭博之器具，賭
    資一百五十元為在賭檯內之財物，均應依刑法第二百六十六條第二項之規定宣告
    沒收。
三、據上論結，應依刑事訴訟法第三百六十九條第一項前段、第三百六十四條、第二
    百九十九條第一項前段、電子遊戲場業管理條例第二十二條，刑法第十一條前段
    、第二十八條、第五十六條、第五十五條、第二百六十六條第一項前段第二項
    、第四十一條，罰金罰鍰提高標準條例第二條，判決如主文。
本案經檢察官乙○○到庭執行職務。
中      華      民      國    八十九     年      十二     月    十二    日
                  臺灣高等法院臺中分院刑事第八庭
                                        審判長法  官  羅  得  村
                                              法  官  林  輝  煌
                                              法  官  劉  榮  服
右正本證明與原本無異。
不得上訴。
                                              書記官  林  玉  惠
中      華      民      國    八十九     年      十二     月     十二   日
附錄本案論罪科刑法條全文
刑法第二百六十六條第一項前段：
在公共場所或公眾得出入之場所賭博財物者，處一千元以下罰金（已提高十倍）。
電子遊戲場業管理條例第二十二條：
違反第十五條規定者，處行為人一年以下有期徒刑、拘役或科或併科新台幣五十萬元
以上二百五十萬元以下罰金。
                                                                        Ｉ


司法院資訊處製作；財團法人民間司法改革基金會備份。
